# 关于低值易耗品的摊销方法

提问人：萍实 时间：2014-10-14 13:04:44
请您具体说一下“目前准则不再使用五五摊销法了”具体文件在哪里？谢谢

回答人：chenyiwei
《讲解 2010 》P22： 企业的周转材料符合存货的定义和确认条件的，按照使用次数分次计入成本费用。余额较小的，可在领用时一次计入成本费用，以简化核算，但为加强实物管理，应当在备查簿上进行登记。 其中没有提及五五摊销法。